【裁判字號】    90,交上訴,9
【裁判日期】    890925
【裁判案由】    公共危險等
【裁判全文】
臺灣高等法院臺中分院刑事判決                        九十年度交上訴字第九號
    上  訴  人  臺灣臺中地方法檢察署檢察官
    上  訴  人  乙○○
    即  被  告
右上訴人因公共危險等案件，不服台灣台中地方法院八十九年度交訴字第一一一號，
中華民國八十九年九月二十五日第一審判決（起訴案號：台灣台中地方法院檢察署八
十九年度偵字第一二六二二號），提起上訴，本院判決如左：
      主  文
上訴駁回。
      事實及理由
一、本案經本院審理結果，認第一審判決認事用法及量刑均無不當，應予維持，並引
    用第一審判決書記載之事實、證據及理由（如附件）。
二、檢察官上訴意旨略謂上訴人即被告乙○○（下稱被告）駕車過失撞傷被害人王金
    墾成無自救能力人，未為生存所必要之扶助，致被害人死亡，認被告尚涉犯遺棄
    致死罪，原審漏未審理。又被告無照駕車，且於肇事後駕車逃逸，原審只量處有
    期徒刑一年二月，顯屬輕縱云云。惟查被害人於遭被告撞擊後五分鐘，警員黃建
    新即到達肇事現場，救護車亦於其到後一分鐘到達，被害人並無延誤送醫之情形
    ，業據警員黃建新於原審證述明確（見原審卷第二一頁），足證被害人之死亡並
    非被告遺棄所造成。檢察官上訴意指摘原審判決就被告遺棄致死犯行，漏未審理
    ，尚有誤會。檢察官之上訴為無理由，應予駁回。被告具狀上訴，空言原審判決
    認事用法有違誤，指摘原審判決不當，但未提出其他有利之證據及辯解，其上訴
    亦無理由，應予駁回。
三、被告經合法傳喚，無正當理由不到庭，不待其陳述逕行判決。
四、據上論斷，應依刑事訴訟法第三百七十一條、第三百七十三條、第三百六十八條
    ，判決如主文。
本案經檢察官甲○○到庭執行職務。
中      華      民      國    九十      年      二      月    二十七    日
                                臺灣高等法院臺中分院刑事第九庭
                                      審判長法  官  陳  筱  珮
                                            法  官  康  應  龍
                                            法  官  趙  春  碧
右正本證明與原本無異。
如不服本判決應於收受送達後十日內向本院提出上訴書狀，其未敘述上訴之理由者並
得於提起上訴後十日內向本院補提理由書（均須按他造當事人之人數附繕本）。
                                            書記官  陳  文  琴
中      華      民      國    九十      年      三      月       五     日
                                                                        Ｃ
臺灣臺中地方法院刑事判決                        八十九年度交訴字第一一一號
    公  訴  人  臺灣台中地方法院檢察署檢察官
    被      告  乙○○  男四十二歲（民國○○○年○月○○○日生）
                        住台中縣沙鹿鎮○○里○○○路三七號
                        身分證統一編號：Ｌ一二七五六三一六號
右列被告因公共危險案件，經檢察官提起公訴 (八十九年度偵字第一二六二二號)，
本院判決如左：
    主  文
乙○○因過失致人於死，處有期徒刑柒月；又駕駛動力交通工具肇事，致人受傷而逃
逸，處有期徒刑捌月。應執行有期徒刑壹年貳月。
    事  實
一、乙○○前曾於民國八十四年間，因犯販賣毒品、施用毒品、偽造文書、麻藥等案
    件，經法院裁判合併定應執行有期徒刑十二年六月，嗣判決假釋保護管束，現假
    釋保護管束中。明知自己無駕駛執照，竟於八十九年七月十六日晚上二十二時十
    分許，駕駛車牌號碼ＪＦ－七一一七號自小客車，沿台中縣梧棲鎮○○路由南往
    北方向行駛，行經光復路與田尾巷無號誌之交岔路口時，本應注意注意車前狀況
    ，減速慢行，作隨時停車之準備，並應注意行車速度應依標誌規定，無標誌者，
    在市區道路時速不得超過四十公里，及注意汽車行駛至無號至交岔路口且未劃分
    之幹線道之交岔路口時，左方車應暫停讓右方車先行，而依當時天候晴，夜間有
    照明，路面乾燥、無缺陷及無障礙物，視距良好，又無不能注意之情形，詎其能
    注意，竟疏未注意車前狀況，減速慢行，猶貿然以時速五、六十公里之車速度超
    速行駛，且疏未注意讓右方來車先行，適王金墾酒後騎乘車號ＪＢＦ－八九三號
    機車，沿田尾巷由東往西自乙○○右方行駛經過上開交岔路口，復未注意車前狀
臺灣臺中地方法院刑事判決                        八十九年度交訴字第一一一號
    公  訴  人  臺灣台中地方法院檢察署檢察官
    被      告  乙○○  男四十二歲（民國○○○年○月○○○日生）
                        住台中縣沙鹿鎮○○里○○○路三七號
                        身分證統一編號：Ｌ一二七五六三一六號
右列被告因公共危險案件，經檢察官提起公訴 (八十九年度偵字第一二六二二號)，
本院判決如左：
    主  文
乙○○因過失致人於死，處有期徒刑柒月；又駕駛動力交通工具肇事，致人受傷而逃
逸，處有期徒刑捌月。應執行有期徒刑壹年貳月。
    事  實
一、乙○○前曾於民國八十四年間，因犯販賣毒品、施用毒品、偽造文書、麻藥等案
    件，經法院裁判合併定應執行有期徒刑十二年六月，嗣判決假釋保護管束，現假
    釋保護管束中。明知自己無駕駛執照，竟於八十九年七月十六日晚上二十二時十
    分許，駕駛車牌號碼ＪＦ－七一一七號自小客車，沿台中縣梧棲鎮○○路由南往
    北方向行駛，行經光復路與田尾巷無號誌之交岔路口時，本應注意注意車前狀況
    ，減速慢行，作隨時停車之準備，並應注意行車速度應依標誌規定，無標誌者，
    在市區道路時速不得超過四十公里，及注意汽車行駛至無號至交岔路口且未劃分
    之幹線道之交岔路口時，左方車應暫停讓右方車先行，而依當時天候晴，夜間有
    照明，路面乾燥、無缺陷及無障礙物，視距良好，又無不能注意之情形，詎其能
    注意，竟疏未注意車前狀況，減速慢行，猶貿然以時速五、六十公里之車速度超
    速行駛，且疏未注意讓右方來車先行，適王金墾酒後騎乘車號ＪＢＦ－八九三號
    機車，沿田尾巷由東往西自乙○○右方行駛經過上開交岔路口，復未注意車前狀
    況，乙○○因一時閃避不及，撞及王金墾所騎乘之機車，致王金墾受有胸部挫傷
    併氣胸、血胸、多肋骨骨折、肺部挫傷、心臟挫傷頭部外傷、臉部鈍傷大腿骨折
    等傷害。乙○○肇事後未停車下車查看，旋即驅車逃離現場。適警方巡邏車於車
    禍發生後數分鐘即八十九年七月十六日二十二時十五分許，行經該處發現有車禍
    發生，旋即展開追捕，而於同日二十二時二十五分許，於台中縣梧棲鎮○○街、
    梧棲街口，發現因路況不熟下車問路之乙○○，並查看其駕駛之自小客車有嚴重
    撞擊痕跡，而查獲乙○○肇事。另機車騎士王金墾於受撞成傷後，旋由附近民眾
    通報，經救護車到場救護送醫急救，惟延至八十九年七月十七日凌晨二時十五分
    許不治死亡。
二、案經台中縣警察局清水分局報告台灣台中地方法院檢察署檢察官偵查起訴。
    理  由
一、訊據被告乙○○除矢口否認有駕車逃逸乙節外，餘對於其於右揭時、地駕車肇事
    ，被害人王金墾因車禍死亡之事實事實坦承不諱，並經警員黃建新、陳連發到庭
    證述明確，復有台中縣警察局道路交通事故調查報告表一份、照片三十二幀、沙
    鹿童綜合醫院病歷摘要一份附卷可稽。又被害人因本件車禍死亡，經檢察官督同
    檢驗員相驗屬實，製有勘驗筆錄、相驗屍體證明書、驗斷書在卷可憑，其自白部
    分與事實相符。查，被告肇事後駛離現場，適有警員駕駛巡邏車經過，而追查被
    告，而於離現場約五百公尺之忠孝街、大同街口查獲被告站立車外，被告自稱迷
    路等情，業經證人台中縣清水分局安寧派出所巡官兼主管黃建新到庭證述明確，
    且有黃建新本人製作附有本件肇事地點及查獲被告地點之報告書一份在卷可參，
     ，是被告辯稱未有逃逸云云，顯係卸責之詞，不足採信。按行車速度依標誌規
    定，無標誌者，在市區道路，時速不得超過四十公里；汽車行駛時，駕駛人應注
    意車前狀況，並隨時採取必要之措施；又汽車行經無號誌交岔路口、且未劃分支
    幹線道時，如同為直行車，左方車應暫停讓右方車先行，交通安全規則第九十三
    條第一項第四款、第九十四條第三項及第一百零二條第二款分別定有明文。經查
    ，本件被告於前開時地駕車，本應注意遵守上開規定，行經無號誌之市○路○○
    ○路交岔路口時，理應注意車前狀況，減速慢行，作隨時停車之準備，且依當時
    天候晴，夜間有照明，路面乾燥、無缺陷及無障礙物，視距良好，有上開道路交
    通事故調查報告表附卷可查，又無不能注意之情形，竟疏未注意及此，仍於行經
    無號誌路口時，貿然超速行駛且疏未注意車前狀況、讓右方來車先行，致被害人
    受有如事實欄所載傷害，並於送醫急救後不治死亡，足證被告確有過失甚明，且
    其過失行為與被害人死亡間具有相當因果關係。另被害人雖酒後駕車（有醫院抽
    血酒精濃度測試值一份在卷可稽）及未注意車前狀況，就本件車禍之發生亦有過
    失，然此無解於被告之過失責任，附此敘明。綜上，本件被告過失致死及肇事逃
    逸犯行事證明確，洵堪認定。
二、核被告所為，係犯刑法第第一百八十五條之四之駕駛動力交通工具肇事，致人受
    傷而逃逸罪及同法第二百七十六條第一項過失致死罪。被告無照駕駛，因而致人
    死亡，應依道路交通管理處罰條例第八十六條第一項規定加重其刑。被告所犯上
    開二罪，犯意各別，行為互殊，應予分論併罰。爰審酌被告過失程度、被告肇事
    後逃逸，被害人因車禍受傷送醫不治死亡之危害、被告迄今未與被害人家屬達成
    和解，及其犯後態度等一切情狀，量處如主文之所示之刑，並定其應執行刑。
據上論斷，應依刑事訴訟法第二百九十九條第一項前段，刑法第一百八十五條之四、
第二百七十六條第一項、第五十一條第五款，道路交通管理處罰條例第八十六條第一
項，罰金罰鍰提高標準條例第一條前段，判決如主文。
中      華      民      國    八十九    年      九      月    二十五    日
                                     臺灣臺中地方法院交通法庭
                                             法    官  陳  淑  芳
右正本證明與原本無異。
如不服本判決，應於判決送達後十日內，向本院提出上訴狀。
                                          書記官
中      華      民      國   八十九     年      九      月    二十八    日
附錄本案論罪科刑法條全文：
第一百八十五條之四：駕駛動力交通工具肇事，致人死傷而逃逸者，處六月以上五年
以下有期徒刑。
第二百七十六條第一項：
    況，乙○○因一時閃避不及，撞及王金墾所騎乘之機車，致王金墾受有胸部挫傷
    併氣胸、血胸、多肋骨骨折、肺部挫傷、心臟挫傷頭部外傷、臉部鈍傷大腿骨折
    等傷害。乙○○肇事後未停車下車查看，旋即驅車逃離現場。適警方巡邏車於車
    禍發生後數分鐘即八十九年七月十六日二十二時十五分許，行經該處發現有車禍
    發生，旋即展開追捕，而於同日二十二時二十五分許，於台中縣梧棲鎮○○街、
    梧棲街口，發現因路況不熟下車問路之乙○○，並查看其駕駛之自小客車有嚴重
    撞擊痕跡，而查獲乙○○肇事。另機車騎士王金墾於受撞成傷後，旋由附近民眾
    通報，經救護車到場救護送醫急救，惟延至八十九年七月十七日凌晨二時十五分
    許不治死亡。
二、案經台中縣警察局清水分局報告台灣台中地方法院檢察署檢察官偵查起訴。
    理  由
一、訊據被告乙○○除矢口否認有駕車逃逸乙節外，餘對於其於右揭時、地駕車肇事
    ，被害人王金墾因車禍死亡之事實事實坦承不諱，並經警員黃建新、陳連發到庭
    證述明確，復有台中縣警察局道路交通事故調查報告表一份、照片三十二幀、沙
    鹿童綜合醫院病歷摘要一份附卷可稽。又被害人因本件車禍死亡，經檢察官督同
    檢驗員相驗屬實，製有勘驗筆錄、相驗屍體證明書、驗斷書在卷可憑，其自白部
    分與事實相符。查，被告肇事後駛離現場，適有警員駕駛巡邏車經過，而追查被
    告，而於離現場約五百公尺之忠孝街、大同街口查獲被告站立車外，被告自稱迷
    路等情，業經證人台中縣清水分局安寧派出所巡官兼主管黃建新到庭證述明確，
    且有黃建新本人製作附有本件肇事地點及查獲被告地點之報告書一份在卷可參，
     ，是被告辯稱未有逃逸云云，顯係卸責之詞，不足採信。按行車速度依標誌規
    定，無標誌者，在市區道路，時速不得超過四十公里；汽車行駛時，駕駛人應注
    意車前狀況，並隨時採取必要之措施；又汽車行經無號誌交岔路口、且未劃分支
    幹線道時，如同為直行車，左方車應暫停讓右方車先行，交通安全規則第九十三
    條第一項第四款、第九十四條第三項及第一百零二條第二款分別定有明文。經查
    ，本件被告於前開時地駕車，本應注意遵守上開規定，行經無號誌之市○路○○
    ○路交岔路口時，理應注意車前狀況，減速慢行，作隨時停車之準備，且依當時
    天候晴，夜間有照明，路面乾燥、無缺陷及無障礙物，視距良好，有上開道路交
    通事故調查報告表附卷可查，又無不能注意之情形，竟疏未注意及此，仍於行經
    無號誌路口時，貿然超速行駛且疏未注意車前狀況、讓右方來車先行，致被害人
    受有如事實欄所載傷害，並於送醫急救後不治死亡，足證被告確有過失甚明，且
    其過失行為與被害人死亡間具有相當因果關係。另被害人雖酒後駕車（有醫院抽
    血酒精濃度測試值一份在卷可稽）及未注意車前狀況，就本件車禍之發生亦有過
    失，然此無解於被告之過失責任，附此敘明。綜上，本件被告過失致死及肇事逃
    逸犯行事證明確，洵堪認定。
二、核被告所為，係犯刑法第第一百八十五條之四之駕駛動力交通工具肇事，致人受
    傷而逃逸罪及同法第二百七十六條第一項過失致死罪。被告無照駕駛，因而致人
    死亡，應依道路交通管理處罰條例第八十六條第一項規定加重其刑。被告所犯上
    開二罪，犯意各別，行為互殊，應予分論併罰。爰審酌被告過失程度、被告肇事
    後逃逸，被害人因車禍受傷送醫不治死亡之危害、被告迄今未與被害人家屬達成
    和解，及其犯後態度等一切情狀，量處如主文之所示之刑，並定其應執行刑。
據上論斷，應依刑事訴訟法第二百九十九條第一項前段，刑法第一百八十五條之四、
第二百七十六條第一項、第五十一條第五款，道路交通管理處罰條例第八十六條第一
項，罰金罰鍰提高標準條例第一條前段，判決如主文。
中      華      民      國    八十九    年      九      月    二十五    日
                                     臺灣臺中地方法院交通法庭
                                             法    官  陳淑  芳
右正本證明與原本無異。
如不服本判決，應於判決送達後十日內，向本院提出上訴狀。
                                          書記官
中      華      民      國   八十九     年      九      月    二十八    日
附錄本案論罪科刑法條全文：
第一百八十五條之四：駕駛動力交通工具肇事，致人死傷而逃逸者，處六月以上五年
以下有期徒刑。
第二百七十六條第一項：


司法院資訊處製作；財團法人民間司法改革基金會備份。
